臺灣高等法院臺中分院刑事判決
111年度金上訴字第697號
上  訴  人  臺灣臺中地方檢察署檢察官
上  訴  人  
即  被  告  郭沛錡


選任辯護人  邢建緯律師
上  訴  人
即  被  告  廖俊霖


選任辯護人  歐嘉文律師
            劉珈誠律師
被      告  施泂豪




            高嘉一




上列上訴人等因被告等加重詐欺等案件，不服臺灣臺中地方法院
110年度金訴字第13號中華民國110年12月22日第一審判決（起訴
案號：臺灣臺中地方檢察署108年度偵字第33600號、108年度少
連偵字第504號、109年度少連偵字第38、102、217號、109年度
偵字第8325、17502號），提起上訴，本院判決如下：
    主  文
原判決關於①午○○犯附表一編號1之罪刑、②亥○○犯附表一編號17
、18、20、21之罪刑、③辛○○犯附表一編號2之罪刑、④寅○○犯附
表一編號6之罪刑均撤銷。
午○○犯附表一編號1所示之罪，應處附表一編號1所示之刑。
亥○○犯附表一編號17、18、20、21所示之罪，各處如附表一編號
17、18、20、21所示之刑。
辛○○犯附表一編號2所示之罪，應處附表一編號2所示之刑。
寅○○犯附表一編號6所示之罪，應處附表一編號6所示之刑。
其餘上訴駁回。
    犯罪事實
一、午○○自民國108年9月間起，辛○○、寅○○自108年10月間起，
    亥○○自108年11月7日起，加入蘇明濤（原審判決後未上訴已
    確定）、吳桂宏（原審通緝中）、未滿18歲之少年鍾○○（93
    年1月生，真實姓名年籍詳卷，由臺灣高雄少年及家事法院
    另行處理，尚無證據證明亥○○知悉鍾○○為少年）、真實姓名
    年籍不詳、暱稱「胖胖」、「小鬼」之人及通訊軟體私通（
    下稱私通）暱稱「（表情符號）」等成年人所屬3人以上所
    組成，以實施詐術為手段，具有持續性及牟利性之有結構性
    詐欺犯罪組織。午○○（附表一編號1至21）、亥○○（附表一
    編號11至21）、辛○○（參與附表一編號2、4、5、7、9、11
    至13，然除編號2部分經檢察官上訴，餘均經原審判決確定
    ）及寅○○（附表一編號6至9，然除編號6經檢察官上訴，餘
    均經原審判決確定）於其等參與犯罪組織期間，即與蘇明濤
    （附表一編號1至21）、鍾○○（附表一編號17、18、20、21
    ）、「胖胖」、「小鬼」、「（表情符號）」及本案詐欺組
    織所屬其他真實姓名年籍不詳成員間，共同意圖為自己不法
    之所有，基於3人以上詐欺取財及一般洗錢之犯意聯絡，由
    詐欺組織不詳成年成員於附表一所示時間，向如附表一所示
    宙○○等21人施用詐術，致宙○○等21人陷於錯誤而依指示匯款
    至如附表一所示人頭帳戶，並由「小鬼」或「（表情符號）
    」指示午○○以電腦查詢附表一所示人頭帳戶金融卡之餘額及
    確認係可使用狀態後回報，再由蘇明濤單獨或與辛○○、寅○○
    、亥○○、鍾○○共同持吳桂宏轉交之人頭帳戶金融卡提領詐欺
    贓款（各次參與之人及分工情形詳如附表一所示），得手後
    將提領之贓款及金融卡交還已在附近所駕車輛上等待之吳桂
    宏，當時係吳桂宏女友之午○○亦在車上陪同吳桂宏等候，嗣
    吳桂宏依指示扣除自己及亥○○、辛○○、寅○○、蘇明濤及鍾○○
    等人報酬後，至指定地點將其餘詐欺贓款轉交予本案詐欺組
    織上手，以此方式掩飾及隱匿詐欺犯罪所得之去向。
二、案經宙○○向苗栗縣政府警察局苗栗分局、地○○向新北市政府
    警察局板橋分局、申○○向桃園市政府警察局龍潭分局、辰○○
    向宜蘭縣政府警察局羅東分局、子○○向新竹縣政府警察局竹
    東分局、戊○○向新北市政府警察局板橋分局、卯○○○向新北
    市政府警察局新莊分局、天○○向新竹市政府警察局第三分局
    、戌○○向臺南市政府警察局善化分局、丙○○向新北市政府警
    察局三重分局、丑○○○向新北市政府警察局新莊分局、癸○○
    向花蓮縣政府警察局鳳林分局、未○○向新竹縣政府警察局新
    湖分局、宇○向臺北市政府警察局大同分局、甲○○向花蓮縣
    政府警察局吉安分局、庚○○向新北市政府警察局永和分局、
    丁○○向臺北市政府警察局中山分局、巳○○向彰化縣政府警察
    局彰化分局、壬○○向臺北市政府警察局松山分局、己○○向新
    竹縣政府警察局新湖分局提出告訴，及乙○○訴由臺中市政府
    警察局烏日分局報告臺灣臺中地方檢察署檢察官偵查起訴及
    移送併辦（就蘇明濤被訴提領癸○○部分）。
    理    由
一、上訴範圍：
    原審判決後，上訴人即被告午○○（下稱被告午○○）、上訴人
    即被告亥○○（下稱被告亥○○）就被訴部分全部提起上訴；另
    檢察官就被告午○○、辛○○及寅○○被訴參與犯罪組織，經原審
    分別諭知不另為不受理及不另為免訴諭知部分提起上訴，依
    刑事訴訟法第348條第2項前段規定，認檢察官就被告午○○、
    辛○○及寅○○與參與犯罪組織屬裁判上一罪有關係部分即被告
    午○○附表一編號1、被告辛○○附表一編號2、被告寅○○附表一
    編號6罪刑部分視為亦已上訴，且依刑事訴訟法第348條第2
    項前段規定暨立法理由之說明，認就犯罪事實部分提起上訴
    者，其效力及於沒收部分。故本院上訴審理範圍乃原審就被
    告午○○、亥○○全部判決、被告辛○○附表一編號2、被告寅○○
    附表一編號6罪刑及該罪之沒收部分。至被告辛○○、寅○○其
    餘經原審論罪科刑部分，及同案被告蘇明濤部分，因檢察官
    及被告辛○○、寅○○及同案被告蘇明濤均未提起上訴，即非本
    院上訴審理範圍。
二、證據能力：
  ㈠按組織犯罪防制條例第12條第1 項明定「訊問證人之筆錄，
    以在檢察官或法官面前作成，並經踐行刑事訴訟法所定訊問
    證人之程序者為限，始得採為證據。」，本案關於各該證人
    之警詢及未經具結之偵訊筆錄，既非屬在檢察官或法官面前
    已踐行訊問證人程序而作成，依上述規定，自不得作為認定
    被告午○○、亥○○、辛○○及寅○○等人涉犯組織犯罪防制條例罪
    名之事證，故下述證人警詢及未經具結之偵訊筆錄於認定被
    告等人違反組織犯罪防制條例罪名時並無證據能力。至被告
    於警詢時之陳述，對被告自己而言，則屬被告之供述，為法
    定證據方法之一，自不在組織犯罪防制條例第12條第1 項規
    定之排除之列，除有不得作為證據之例外，仍可在有補強證
    據之情況下，作為證明被告自己犯罪之證據。復按前開組織
    犯罪防制條例第12條第1 項中段規定，係以犯罪組織成員犯
    該條例之罪為限，至於犯該條例以外之罪，被告以外之人所
    為陳述，自仍應依刑事訴訟法相關規定，定其得否為證據。
    是有關被告4人涉犯加重詐欺、一般洗錢犯行部分，就被告
    以外之人警詢陳述證據能力之認定，自無從依組織犯罪防制
    條例第12條第1 項中段規定認定均無證據能力，併此敘明。
  ㈡本院下述所引用被告以外之人供述證據，檢察官、被告4人及
    被告亥○○、午○○之選任辯護人於本院調查證據時，知悉有刑
    事訴訟法第159 條第1 項不得為證據之情形（本院卷第188
    頁），檢察官同意作為證據，被告4人及選任辯護人迄至本
    院言詞辯論終結前，均未聲明異議，視為同意作為證據。本
    院審酌該等證據取得過程並無瑕疵，與本案待證事實復具相
    當關聯性，以之為本案證據尚無不當，認得為本案證據，依
    刑事訴訟法第159 條之5 規定，均有證據能力。
  ㈢本院以下所引用非供述證據，並無證據證明有出於違法取得
    情形，且與待證事實具關聯性，亦認均有證據能力。　　
三、認定犯罪事實所憑證據及理由：
　㈠上揭犯罪事實，業據被告亥○○、午○○、辛○○及寅○○自警詢至
    本院審理時均坦承在卷，且據證人即告訴人宙○○等21人於警
    詢中證述遭詐騙後匯款經過、證人即共同正犯蘇明濤、辛○○
    、寅○○、亥○○、午○○、鍾○○於警詢及偵查中證述其等參與組
    織後分工情形（附表二告訴人之指述及共犯之供述頁碼表）
    ，並有人頭帳戶交易明細資料、告訴人宙○○等21人之報案資
    料、指認犯罪嫌疑人紀錄表（被告辛○○指認被告寅○○、亥○○
    、同案被告吳桂宏、蘇明濤）、臺中市政府警察局烏日分局
    搜索扣押筆錄及扣押物品目錄表（被告辛○○）、提領監視器
    影像及翻拍照片、路口及場所監視器影像翻拍照片、被害人
    帳戶明細及車手提領時間一覽表、告訴人宙○○等21人遭詐騙
    資料、指認犯罪嫌疑人紀錄表（被告亥○○指認同案被告吳桂
    宏、被告辛○○、午○○；共犯少年鍾○○指認被告亥○○及同案被
    告蘇明濤）、臺中市政府警察局烏日分局搜索扣押筆錄及扣
    押物品目錄表（被告亥○○）、路口及提領監視器影像翻拍照
    片、被告亥○○手機內容翻拍照片、指認犯罪嫌疑人紀錄表（
    被告午○○指認被告辛○○、同案被告吳桂宏、蘇明濤）、臺中
    市政府警察局烏日分局搜索扣押筆錄及扣押物品目錄表（被
    告午○○）、被害人帳戶明細及車手提領時間一覽表、指認犯
    罪嫌疑人紀錄表（同案被告蘇明濤指認被告辛○○、午○○；被
    告辛○○指認被告午○○；被告寅○○指認被告辛○○、同案被告蘇
    明濤；同案被告吳桂宏指認被告寅○○、辛○○、亥○○、午○○、
    同案被告蘇明濤）、臺中市政府警察局烏日分局搜索扣押筆
    錄及扣押物品目錄表（同案被告蘇明濤）、提領監視器影像
    及翻拍照片、同案被告蘇明濤手機訊息翻拍照片、路口及場
    所監視器影像及翻拍照片（○○花園酒店、○○麥當勞、統一超
    商○○門市）、提領監視器影像及翻拍照片、指認犯罪嫌疑人
    紀錄表（被告寅○○指認同案被告蘇明濤；同案被告蘇明濤指
    認同案被告吳桂宏；被告辛○○指認被告亥○○及同案被告吳桂
    宏、蘇明濤；被告亥○○指認被告辛○○、同案被告吳桂宏、蘇
    明濤；同案被告吳桂宏指認同案被告蘇明濤；被告午○○指認
    同案被告蘇明濤；同案被告蘇明濤指認被告亥○○；同案被告
    蘇明濤指認同案被告吳桂宏、被告寅○○；被告辛○○指認被告
    午○○；被告辛○○指認同案被告吳桂宏、蘇明濤、被告亥○○；
    被告亥○○指認同案被告吳桂宏、蘇明濤、被告辛○○；被告亥
    ○○指認被告午○○；被告寅○○指認被告辛○○、同案被告蘇明濤
    ）、車手提款照片各1份在卷可憑（附表二告訴人報案資料
    、陳報狀、人頭帳戶交易明細頁碼表及108偵33600卷第51-5
    3頁、第65-69頁、第71-86頁、第87-96頁、第101-102頁、
    第109-121頁；108少連偵504卷第29-32頁、第33-36頁、第4
    9-52頁、第63-67頁、第71-74頁、第82頁、第75-78頁；109
    少連偵38卷第33-36頁、第37-41頁、第59-65頁；109少連偵
    102卷第106-108頁、第125-127頁、第168-170頁、第184-18
    6頁、第239-242頁、第243-245頁、第495-499頁、第565-57
    6頁、第577-582頁、第583-585頁、第587-588頁、第589-61
    5頁、第617-622頁、第625-626頁、第627頁；109偵8325卷
    第87-100頁；109少連偵217警卷第141-151頁、第167-171頁
    、第351-355頁、第357-359頁、第361-365頁、第367-371頁
    、第373-375頁、第387-391頁、第465-471頁、第473-475頁
    、第491-495頁、第533-543頁、第555-559頁、第573-577頁
    、第653-655頁、第657-659頁；109偵217卷第85-89頁、第1
    05-109頁、第117-121頁、第127-131頁、第141-145頁、第1
    47-151頁、第161-165頁、第167-171頁、第179-183頁、第2
    25-273頁、第275-277頁；109偵8421卷第139-143頁、第145
    -149頁），足認被告午○○、亥○○、辛○○及寅○○等5人不利於
    己之自白核與事實相符，應堪採信。
　㈡共同正犯之成立，只須具有犯意聯絡與行為分擔，既不問犯
    罪動機起於何人，亦不必每一階段犯行，均經參與，且意思
    之聯絡不限於事前協議，僅於行為當時有共同犯意之聯絡者
    亦屬之；其表示之方法，亦不以明示通謀為必要，相互間有
    默示之合致，亦無不可。而共同實施犯罪行為之人，在合同
    意思範圍以內，各自分擔犯罪行為之一部，相互利用他人之
    行為，以達其犯罪目的者，即應對全部所發生之結果，共同
    負責，是共同正犯在犯意聯絡範圍內之行為，應同負全部責
    任。經查：
  　⒈被告午○○係負責依指示持金融卡查詢人頭帳戶內告訴人受
      騙後匯入款項之餘額，再陳報本案詐欺組織上手以利指示
      提款車手進行詐欺贓款之提領；同案被告蘇明濤及被告辛○○、寅○○、亥○○則負責擔任車手提領詐欺贓款、交付人頭
      帳戶金融卡、指示共犯車手提款或擔任司機角色，搭載車
      手前往銀行、超商等地進行提款之分工，再交由同案被告
      吳桂宏、被告午○○將領得之詐欺贓款依指示上繳，此經同
      案被告蘇明濤及被告辛○○、寅○○、亥○○、午○○於警詢及偵
      查中供述明確，業如上述，被告亥○○、午○○、辛○○及寅○○
      雖未參與前階段向告訴人施用詐術環節，然被告等人與本
      案詐欺組織其他成員間，具有相互利用之共同犯意，各自
      分擔部分犯罪行為以遂行詐欺取財犯行，揆諸上開說明，
      被告4人縱未參與全部犯罪流程，仍應就其所參與犯行之
      全部犯罪結果，負共同正犯之責。
  　⒉被告午○○之辯護人雖主張：被告午○○於本案與同案被告吳
      桂宏於同台車輛上，僅係持同案被告吳桂宏交付之人頭帳
      戶金融卡查詢餘額，配合同案被告吳桂宏到處犯案，應僅
      成立幫助犯等語。惟被告午○○本案係負責查詢帳戶餘額以
      確認車手應自何人頭帳戶提領詐欺贓款，甚且有指導共犯
      辛○○如何查詢人頭帳戶餘額、依指示交付詐欺贓款予上手
      及將人頭帳戶金融卡交付車手即被告辛○○與同案被告蘇明
      濤，就車手持人頭帳戶金融卡提領贓款一事知之甚詳，且
      亦在本案詐欺組織之聯繫溝通群組中，此經被告午○○於警
      詢中供述甚纂（108偵33600卷第309-311頁），被告午○○
      顯係以共同犯罪之意思，且參與犯罪構成要件之行為，而
      為共同正犯，是辯護人此部分所辯，礙難憑採。
　㈢綜上所述，本案事證明確，被告亥○○、午○○、辛○○及寅○○前
    開犯行均堪認定，皆應予依法論科。
四、論罪科刑及對原審判決暨上訴理由之說明：
　㈠法律適用部分：
　　⒈就構成洗錢行為之說明：
　　　被告亥○○、午○○、辛○○及寅○○（下稱被告4人）及同案被
      告蘇明濤、吳桂宏、車手即共犯鍾○○、暱稱「胖胖」、「
      小鬼」、私通暱稱「（表情符號）」等人，就其等參與之
      犯行，均係與共犯實施洗錢防制法第3條第1 款所規定之
      加重詐欺取財罪後，為掩飾、隱匿其等詐欺所得財物之去
      向，令被害人將款項轉入該組織所持有、使用之人頭帳戶
      ，並由該組織所屬車手前往提領詐欺所得款項，並以分層
      回水方式隱匿不法金流活動，以掩飾、隱匿犯罪所得之去
      向，故被告4人此部分所為，均顯屬洗錢防制法第2條第2
      款之洗錢行為。
　　⒉就參與犯罪組織之說明：
　　　①刑罰責任之評價與法益之維護息息相關，對同一法益侵
        害為雙重評價，是過度評價；對法益之侵害未予評價，
        則為評價不足，均為法之所禁。又加重詐欺罪，係侵害
        個人財產法益之犯罪，其罪數之計算，核與參與犯罪組
        織罪之侵害社會法益有所不同，審酌現今詐欺集團之成
        員皆係為欺罔他人，騙取財物，方參與以詐術為目的之
        犯罪組織。倘若行為人於參與詐欺犯罪組織之行為繼續
        中，先後多次為加重詐欺之行為，因參與犯罪組織罪為
        繼續犯，犯罪一直繼續進行，直至犯罪組織解散，或其
        脫離犯罪組織時，其犯行始行終結。故該參與犯罪組織
        與其後之多次加重詐欺之行為皆有所重合，然因行為人
        僅為一參與犯罪組織行為，侵害一社會法益，屬單純一
        罪，為免過度評價，認僅就行為人參與犯罪組織後多次
        加重詐欺行為中較為密切之首次犯行，論以參與犯罪組
        織罪及加重詐欺取財罪之想像競合犯；又為免行為人於
        參與同一詐欺組織之多次加重詐欺行為，因部分犯行發
        覺在後或偵查階段之先後不同，肇致起訴後分由不同之
        法官審理，將致行為人參與犯罪組織罪遭認與前判決確
        定之加重詐欺犯行屬裁判上一罪關係，受既判力效力所
        及，僅得為程序判決，而有評價不足之情，故實務上就
        「首次」犯行，即從「事實上首次」調整為「最先繫屬
        於法院之案件」為準，並以「該案中」之「首次」加重
        詐欺犯行與參與犯罪組織罪論以想像競合犯。然如被告
        參與犯罪組織後所為其他加重詐欺犯行先行起訴繫屬並
        先行判決確定，而於該先行繫屬案件中並未就該被告參
        與犯罪組織行為予以評價，本於參與犯罪組織罪為繼續
        犯之性質即行為人參與犯罪組織之違法行為繼續中，僅
        係為避免過份評價或評價不足，始擇其中1次犯行論以
        想像競合犯，甚而有前揭實務上「事實首次」、「該案
        首次」之演進，亦即實務上目前採取之參與犯罪組織罪
        與最先繫屬於法院案件之首次犯行論以想像競合一罪，
        僅係為使各法院間審理範圍明確，尚非事實上及法理上
        當然僅得與該犯行論以同一行為；實則倘被告所涉參與
        犯罪組織罪與其參與組織期間某加重詐欺取財罪擇一論
        以想像競合犯，如未違背過份評價及評價不足之核心價
        值，即難認在法理上有何齟齬之處。從而，如被告參與
　　　  犯罪組織期間所涉其他加重詐欺取財犯行均已確定，且
        被告所涉參與犯罪組織罪於其他各次加重詐欺取財罪行
        均未評價前提下，本院認縱行為人參與組織後所為加重
        詐欺行為，非「事實」或「最先繫屬案件」首次犯行，
        就被告所涉參與犯罪組織犯行，仍應與本案中之首次加
        重詐欺取財、一般洗錢犯行，論以想像競合犯，始能避
        免評價不足之情。
　　　②本案依被告4人所述情節及卷內證據，被告4人參與本案
        詐欺組織，成員至少有被告4人、同案被告蘇明濤、吳
        桂宏、車手即共犯鍾○○、暱稱「胖胖」、「小鬼」、私
        通暱稱「（表情符號）」，及向附表一所示宙○○等21人
        施用詐術之不詳成員等人，為3人以上無訛。而本案詐
        欺組織成員向宙○○等21人行騙，使其等受騙匯款至指定
        人頭帳戶，再由車手即被告辛○○、寅○○、亥○○、同案被
        告蘇明濤、共犯鍾○○提領後交予同案被告吳桂宏、被告
        午○○層轉繳回組織，足徵該組織組織縝密，分工精細，
        須投入相當成本及時間始能如此為之，並非隨意組成之
        立即犯罪，核屬組織犯罪防制條例第2條規定之3人以上
        ，以實施詐術為手段，所組成具有持續性、牟利性之有
        結構性組織。
　　　③被告亥○○基於參與犯罪組織之犯意，自108年11月7日起
        加入詐欺犯罪組織擔任搭載提款車手前往提款之司機，
        未有自首或其他積極事實，足以證明被告亥○○於108年1
        1月27日為警查獲前，確已脫離或解散該組織，被告違
        反組織犯罪防制條例之行為仍繼續存在，即為行為之繼
        續，而屬單純一罪，至行為終了時，仍論以一罪，又依
        現存卷內事證，附表一編號16所示犯行，係本詐欺組織
        成員於被告亥○○參與組織擔任車手及載送提款車手之司
        機前，即於108年11月4日著手對告訴人甲○○施用詐術，
        並接續進行至被告亥○○參與該組織並提領款項，是認被
        告亥○○參與本案詐欺集團犯罪組織後所為如附表一編號
        16所示對告訴人甲○○之加重詐欺取財犯行，為最先繫屬
        於法院之「首次」加重詐欺犯行。
　　　④被告午○○自108年9月間起，參與本案犯罪組織後，於109
        年2月間，另涉詐欺案件，該案於109年12月10日繫屬臺
        灣臺中地方法院，經臺灣臺中地方法院以109年度訴字
        第2856號判決有期徒刑1年1月，上訴後，分經本院以11
        0年度上訴字第1422號上訴駁回，再上訴後，經最高法
        院以111年度台上字第854號判決確定，有臺灣高等法院
        被告前案紀錄表可參，被告午○○於原審準備程序時供稱
        僅參與1個詐欺組織等語（原審卷一第214頁），卷內亦
        無其他證據證明被告午○○本案與前案係參與不同之詐欺
        犯罪組織，亦無從證明前案詐欺組織解散或被告曾經脫
        離前案詐欺組織而重新加入，是應認被告午○○本案與前
        案係參與同一犯罪組織，且其參與之行為仍繼續中。又
        雖前案繫屬於原審之日期，早於本案即110年1月6日繫
        屬於原審法院，有臺灣臺中地方檢察署110年1月6日函
        上臺灣臺中地方法院收案章戳可稽（原審卷一第9頁）
        ，然於被告午○○前案判決犯罪事實欄中，業已明確載明
        「午○○涉犯組織犯罪防制條例部分，經臺灣臺中地方檢
        察署檢察官以108年度偵字第33600號、108年度少連偵
        字第504號、109年度少連偵字第38、102、217號、109
        年度偵字第8325、17502號提起公訴，現由臺灣臺中地
        方法院以110年度金訴字第13號案件審判中」，亦即前
        案已明確敘明就被告午○○所涉參與犯罪組織罪刑，因經
        另行起訴（即指本案），故應由本院予以審酌，該前案
        就此部分不予評價。參前說明，有關被告午○○涉嫌參與
        犯罪組織罪嫌部分，因檢察官僅於本案起訴，前案認就
        此部分犯行如於本案中逕予審理即屬明確，亦難認有何
        不妥，此外，被告午○○所涉參與罪組織罪亦無經另案判
        決確定之情，有臺灣高等法院被告前案紀錄表可參，依
        照前開說明，為免評價不足，自應就被告午○○本案中所
        涉首次犯行即附表一編號1部分，論以組織犯罪防制條
        例第3條第1項後段之參與犯罪組織罪。
　　　⑤被告辛○○、寅○○自108年10月間起，參與本詐欺組織後，
        於108年11月間，因另案詐欺案件，經臺灣臺中地方法
        院於109年10月21日以109年度金訴字第258號判處罪刑
        ，上訴後，經本院以110年度金上訴字第188號，撤銷被
        告辛○○部分，改判處應執行有期徒刑1年2月，另維持被
        告寅○○之罪刑宣告，上訴後，經最高法院於110年9月16
        日以110年度台上字第5272號駁回上訴確定，有臺灣高
        等法院被告前案紀錄表可參。被告辛○○、寅○○於原審準
        備程序時亦供稱僅有加入一詐欺組織犯罪組織等語（原
        審卷一第213-214頁），且卷內並無其他證據證明被告2
        人本案者與前案係參與不同之詐欺組織，亦無從證明前
        案詐欺組織解散或被告2人曾經脫離前案詐欺組織而重
        新加入，應認被告2人本案者與前案係參與同一犯罪組
        織，且其等參與行為仍繼續中。本案公訴人起訴被告辛○○、寅○○涉犯參與犯罪組織罪及加重詐欺取財等犯行，
        固係於前案後即110年1月6日繫屬原審法院，然於被告
        辛○○及寅○○前案判決犯罪事實欄中，亦已明確載明「辛○○、寅○○涉犯參與犯罪組織罪嫌部分，已據檢察官另行
        提起公訴，均非本院審理範圍」，同前被告午○○之說明
        ，有關被告辛○○及寅○○涉嫌參與犯罪組織罪嫌部分，檢
        察官僅於本案起訴，被告辛○○及寅○○之前案亦認就此部
        分犯行如於本案中逕予審理即屬明確，而被告辛○○及寅
        ○○所涉參與罪組織罪亦無經另案判決確定情形，有臺灣
        高等法院被告前案紀錄表可參，依照前開說明，為免評
        價不足，自應就被告辛○○及寅○○本案中所涉首次犯行分
        為附表一編號2及附表一編號6部分，論以組織犯罪防制
        條例第3條第1項後段之參與犯罪組織罪。
　　　⑥綜上說明：
　　　　⑴被告亥○○就附表一編號16部分，係犯組織犯罪防制條
          例第3條第1項後段之參與犯罪組織罪、刑法第339條
          之4第1項第2款之三人以上共同犯詐欺取財罪及洗錢
          防制法第14條第1項之一般洗錢罪；就附表一編號所
          為11至15、17至21部分，均係犯洗錢防制法第14條第
          1項之一般洗錢罪及刑法第339條之4第1項第2款之三
          人以上共同犯詐欺取財罪。
　　　　⑵被告午○○就附表一編號1部分，係犯組織犯罪防制條例
          第3條第1項後段之參與犯罪組織罪、刑法第339條之4
          第1項第2款之三人以上共同犯詐欺取財罪及洗錢防制
          法第14條第1項之一般洗錢罪；就附表一編號2至21部
          分，均係犯洗錢防制法第14條第1項之一般洗錢罪及
          刑法第339條之4第1項第2款之三人以上共同犯詐欺取
          財罪。
　　　　⑶被告辛○○就附表一編號2部分，係犯組織犯罪防制條例
          第3條第1項後段之參與犯罪組織罪、刑法第339條之4
          第1項第2款之三人以上共同犯詐欺取財罪及洗錢防制
          法第14條第1項之一般洗錢罪。
　　　　⑷被告寅○○就附表一編號6部分，係犯組織犯罪防制條例
          第3條第1項後段之參與犯罪組織罪、刑法第339條之4
          第1項第2款之三人以上共同犯詐欺取財罪及洗錢防制
          法第14條第1項之一般洗錢罪。
　　⒊公訴意旨雖認被告4人之詐欺取財行為尚符合同法第339條
      之4第1項第3款以電子通訊、網際網路或其它媒體等傳播
      工具對公眾散布等語，然本案詐欺組織僅係透過手機或LI
      NE撥打電話、更改號碼顯示設定，實際上僅對撥打電話之
      對象行騙，並非散佈訊息使大量不特定之公眾均可能接觸
      詐騙訊息，與刑法第339條之4第1項第3款之要件不符，上
      開公訴意旨容有誤會，惟此僅涉及加重條件之增減，不生
      變更起訴法條問題。
　㈡共同正犯之說明：
　　被告午○○、亥○○、辛○○及寅○○就其等各自參與犯行，與犯罪
    事實欄所載同案被告吳桂宏、暱稱「胖胖」、「小鬼」、
    私通暱稱「（表情符號）」及其等所屬參與各次犯行之本案
    詐欺組織其他成員間，具有相互利用之共同犯意，而各自分
    擔部分犯罪行為，就所犯上開洗錢、加重詐欺取財等犯行，
    均具有犯意聯絡與行為分擔，應論以共同正犯。
  ㈢罪數部分：
　　⑴按數行為於同時同地或密切接近之時地實施，侵害同一之
　　法益，各行為之獨立性極為薄弱，依一般社會健全觀念，在
    時間差距上，難以強行分開，在刑法評價上，以視為數個舉
    動之接續施行，合為包括之一行為予以評價，較為合理，則
    屬接續犯，而為包括之一罪；⑵參與犯罪組織罪依照上開說
    明，在未經自首或有其他積極事實，足以證明其確已脫離或
    解散該組織前，其違法行為仍繼續存在，即為行為之繼續，
    而屬單純一罪，至行為終了時，仍論為一罪，且依照上開說
    明，應與其參與組織後本案首次加重詐欺取財犯行，論以想
    像競合犯；⑶加重詐欺罪係侵害個人財產法益之犯罪，其罪
    數計算，以被害人數、被害次數之多寡，決定其犯罪之罪數
    。同理，洗錢防制法立法目的除維護金融秩序之外，亦旨在
    打擊犯罪。尤其在個人財產法益犯罪中，行為人詐取被害人
    金錢後，如透過洗錢行為而掩飾、隱匿所得去向，非唯使檢
    警難以追緝，亦使被害人無從求償。故洗錢防制法透過防制
    洗錢行為，促進金流透明，得以查緝財產犯罪被害人所騙金
    錢之流向，而兼及個人財產法益之保護。從而，洗錢防制法
    第14條第1項洗錢罪之罪數計算，亦應以被害人人數為斷；
    且如就同一被害人施行加重詐欺後，透過洗錢行為以掩飾、
    隱匿所得去向，因目的單一且具有行為重疊性，自應以一行
    為論處想像競合犯。經查：
    ⒈被告4人所屬詐欺組織成員於緊密時間內先後與附表一各編
      號所示被害人聯繫，致其等匯款後，由擔任各編號所示提
      款車手接續提款之行為，係在密接時間、地點侵害同一被
      害人之財產法益，乃屬單一行為之接續進行，應以接續犯
      論以一罪。
    ⒉依照前述，被告亥○○就附表一編號16、被告午○○就附表一
      編號1、被告辛○○就附表一編號2、被告寅○○就附表一編號
      6所犯參與犯罪組織罪、一般洗錢罪、三人以上共同犯詐
      欺取財罪；另被告亥○○就附表一編號11至15、17至21、被
      告午○○就附表一編號2至21所犯一般洗錢罪及三人以上共
      同犯詐欺取財罪，行為均有部分重疊合致，且犯罪目的均
      單一，依一般社會通念，應均評價為一罪方符合刑罰公平
      原則，均為想像競合犯，依刑法第55條規定，均各從一重
      論以三人以上共同犯詐欺取財罪處斷。
    ⒊被告亥○○就附表一編號11至21所示犯行，及被告午○○就附
      表一編號1至21所示犯行，詐騙對象、施用詐術之時間與
      詐騙方式皆屬有別，且侵害不同被害人之財產法益，故被
      告亥○○就前開11次加重詐欺取財罪及被告午○○就前開21次
      加重詐欺取財罪，犯意各別，行為互殊，應予分論併罰。
　㈣刑之加重、減輕部分：
　　⒈被告寅○○前因詐欺案件，經臺灣臺中地方法院以104年度中
      簡字第2222號判處有期徒刑3月確定，於105年9月26日易
      科罰金執行完畢等情，有其臺灣高等法院被告前案紀錄表
      1份在卷可按，其等於受徒刑之執行完畢後，5年內故意再
      犯本案有期徒刑以上之罪，為累犯，本院審酌被告寅○○前
      案與本案均係犯侵害他人財產法益之詐欺犯罪，且被告寅
      ○○前所犯乃幫助詐欺犯罪，本案提升犯意，成為加重詐欺
      罪之共犯，足認被告寅○○有特別惡性，且認依累犯規定加
      重最低本刑，不致使被告寅○○所受刑罰超過所應負擔之罪
      責，無違罪刑相當原則及比例原則，依司法院大法官會議
      釋字第775號解釋意旨及刑法第47條第1項規定，加重其刑
      。
　　⒉成年人及少年共同實施犯罪者，加重其刑至二分之一，兒
      童及少年福利與權益保障法第112條第1項前段定有明文，
      上開規定雖不以成年之行為人對共犯之少年年齡明知未滿
      18歲而具直接故意為限，惟至少仍需行為人對該人之年齡
      有所預見而具未必故意，使足當之。經查：被告亥○○為79
      年3月生，於本案行為時係成年人，共犯鍾○○為93年1月生
      ，於本案行為時則為未滿18歲之少年，有被告亥○○之個人
      戶籍資料（完整姓名）查詢結果及共犯鍾○○之受訊問人年
      籍資料各1分在卷可稽（原審卷一第35頁；108少連偵504
      卷第37-47頁）。被告亥○○於警詢、偵查中及原審審理時
      固供稱：少年鍾○○是同案被告吳桂宏在群組裡發話後，由
      被告蘇明濤派來搭乘我的車牌號碼000-0000號自用小客車
      去提領詐欺贓款的人，我見過鍾○○但不知道他的本名，只
      知道鍾○○年紀很小等語（109少連偵102卷第189-191頁；1
      08少連偵504卷第145-146頁；原審卷一第464-471頁），
      然被告亥○○當時已29歲，其所陳稱「年紀很小」，無法排
      除僅係表達與其具有相當年齡差距。故被告亥○○上開供陳
      ，是否等同其對於少年鍾○○係未滿18歲之少年有所預見，
      尚有可疑；且少年鍾○○於警詢時陳稱：我會坐在000-0000
      自小客車的右後座，駕駛000-0000之亥○○會載我去領金融
      卡跟存摺，我領到後，亥○○就會將手伸到後座跟我要剛領
      到的存摺、金融卡及現金，並給我獲利。跟亥○○是因為從
      事詐欺車手工作才認識等語（108少連偵504卷第39、43-4
      5頁；109少連偵217卷第11-12頁），足認被告亥○○係因受
      指派擔任司機接送少年鍾○○，始與少年鍾○○有所接觸，而
      其等接觸期間，僅限於駕車途中，且被告亥○○擔任駕駛，
      而少年鍾○○坐於後座，被告亥○○搭載少年鍾○○之天數亦少
      （就本案中僅有1天）；再衡以現今青少年營養甚佳，實
      難僅憑身型、體格認定實際年齡，故於無積極證據足以證
      明被告亥○○可透過聊天過程抑或閱覽身分證件知悉少年鍾
      ○○實際年齡未滿18歲之前提下，實難僅因被告亥○○曾搭載
      過少年鍾○○，且認少年鍾○○年紀很小，即認被告亥○○可得
      知悉少年鍾○○係未滿18歲之人。從而，被告亥○○辯稱其無
      法知悉少年鍾○○係未滿18歲之人，尚非全然無據，自無從
      依兒童及少年福利與權益保障法第112 條第1 項規定，就
      被告亥○○與少年共犯即附表一編號17、18、20及21部分，
      依前開規定加重其刑。
　　⒊參與犯罪組織情節輕微者，得減輕或免除其刑，組織犯罪
      防制條例第3條第1項但書定有明文。被告4人參與本案詐
      欺組織犯罪組織，分別擔任測試金融卡、確認餘額、車手
      及駕車搭載車手前往提領詐欺贓款併陪同收取贓款之工作
      ，其等參與次數均非少，且造成被害人受有不少之財產上
      損害，難認被告4人參與犯罪組織之情節輕微，應無依上
      開規定減輕其刑之餘地。
　　⒋組織犯罪防制條例第8條第1項後段規定，犯第3條之罪，在
      偵查及審判中均自白者，減輕其刑；另洗錢防制法第16條
      第2項亦規定犯前二條之罪，在偵查或審判中自白者，減
      輕其刑。被告亥○○、辛○○及寅○○就本案犯行自警詢至本院
      審理時均坦承不諱；被告午○○之辯護人雖於原審及本院均
      陳稱被告午○○之行為應評價為幫助犯，然此部分乃辯護人
      為被告午○○所為究屬共犯抑或幫助犯之法律辯論，本院認
      被告午○○就其參與過程、分工情節自偵訊至本院審理時既
      均坦承在卷，且與本院調查證據後認定結果相符，認被告
      午○○亦應符合於偵查及審判中均自白之要件。雖依前揭罪
      數說明，被告4人就本案犯行均係從一重論處三人以上共
      同犯加重詐欺取財罪，然就被告4人符合想像競合輕罪得
      減刑部分，本院於依照刑法第57條量刑時，仍應併予審酌
      。
　㈤對原審判決及上訴理由之說明：
　　⒈上訴駁回部分（即被告亥○○犯附表一編號11至16、19罪刑
      及全部沒收部分；被告午○○犯附表一編號2至21罪刑及全
      部沒收說明；被告辛○○及寅○○之沒收部分）
　　　①原審就：
　　　　⑴被告亥○○及午○○前開犯行，均認罪證明確，並審酌被
          告亥○○及午○○正值青壯年，有勞動或工作之能力，不
          思依循正途獲取穩定經濟收入，為牟取不法報酬，參
          與詐欺組織對他人實行詐騙，價值觀念偏差，所為嚴
          重損害財產交易安全及社會經濟秩序，且製造金流斷
          點，造成執法機關不易查緝犯罪，徒增被害人求償及
          追索遭詐騙金額之困難度，對社會所生危害非輕，實
          應予非難；衡以被告亥○○及午○○於警詢、偵查中及原
          審審理時均坦承犯行、尚知悔悟，其2人參與本案之
          犯罪動機與目的，然均尚未與所涉犯行之告訴人達成
          和解、賠償損害，告訴人等就本案分別所受之財產損
          失、被告2人之獲利情形及參與本案犯罪之角色分工
          ，及分別自陳之教育程度、職業及家庭經濟狀況（原
          審卷一第513頁），被告2人及其等辯護人、公訴人及
          告訴人子○○、戊○○、甲○○、巳○○、告訴代理人高○○就
          本案之量刑意見（原審卷一第218-219頁、第513-516
          頁）等一切情狀，分別量處如附表一前揭各編號所示
          之刑，且因被告2人除本案所犯數罪外，尚有涉犯3人
          以上共同詐欺取財及一般洗錢罪等犯行另案繫屬於法
          院審理中或經法院判決，為減少就定應執行刑重覆之
          裁判，故暫不定其應執行之刑。
　　　　⑵沒收部分說明：
　　　    被告亥○○於原審審理時供稱：我的報酬都有取得，是
          以日計算，只要當天有工作，就是1日5,000元等語（
          見原審卷一第512頁），參考被告亥○○本案犯行僅包
          含108年11月7日、8日、11日及13日（共4日），故認
          被告亥○○之未扣案犯罪所得為2萬元，依刑法第38條
          之1第1項前段、第3項宣告沒收，並為於全部或一部
          不能沒收或不宜執行沒收時，追徵其價額之諭知；被
          告午○○於原審時陳稱並未獲取報酬等語（原審卷一第
          512頁），參以其於警詢、偵查中供稱會加入本案詐
          欺組織係因為男友即同案被告吳桂宏欠債，詐欺組織
          之上手即指示其查詢人頭帳戶之餘額，並和同案被告
          吳桂宏一同將車手提領之詐欺贓款放到指定地點交付
          上手，其報酬是和同案被告吳桂宏的報酬一起算，上
          手都會說要東扣西扣等語（108偵33600號卷第323-32
          9頁），則被告午○○既係因其男友即同案被告吳桂宏
          需抵債而參與本案犯行，依卷內事證亦查無證據證明
          被告午○○有因參與本案犯行獲得或自同案被告吳桂宏
          處分得何犯罪所得，自無犯罪所得應予沒收、追徵之
          問題；另就被告辛○○及寅○○部分，其等均陳稱係領取
          日薪3,000元，故就被告辛○○及寅○○分別於108年10月
          25日、108年10月30日之犯罪所得各3,000元，均依刑
          法第38條之1第1項前段、第3項規定，宣告沒收，並
          為於全部或一部不能沒收或不宜執行沒收時，追徵其
          價額之諭知；另說明被告午○○、亥○○、辛○○及寅○○所
          涉提領、收取詐欺贓款部分，因其等所提領或收受之
          詐欺贓款，已逐層繳回本案詐欺組織，卷內復無其他
          證據可資證明該等款項為被告4人所有或仍在其等實
          際掌控中，依法自無從依前揭規定宣告沒收其等所經
          手之金額。另就犯罪工具部分，說明扣案之IPHONE X
          行動電話及IPHONE XR行動電話，分據被告辛○○及亥○○自陳係其等所有，供與詐欺組織聯絡犯罪所用，依
          刑法第38條第2項規定宣告沒收；至扣案之IPHONE XS
           MAX行動電話雖係被告午○○所有，但無證據供本案詐
          欺犯罪使用，不予宣告沒收。
　　　　⑶經核原審此部分認事用法並無違誤，量刑及沒收宣告
          之說明亦均妥適。
　　  ②被告亥○○雖認原審此部分量刑過重，尤以附表一編號16
        部分，竟判處被告亥○○與同案具累犯身分之上游人員蘇
        明濤相同刑度，亦未於判決理由中詳載被告亥○○該次犯
        罪有何特別具有可責性之行為，而論以相對較重之量刑
        ，尚有違比例原則及公平原則等語。然查，原審於量刑
        審酌時，業已就被告亥○○之品行、犯罪動機、目的、參
        與組織情節、對告訴人所造成損害、犯後坦承犯行但未
        賠償被害人之犯後態度、犯罪獲利情形，及其自陳之教
        育程度、職業及家庭生活經濟狀況予以審酌，就被告亥
        ○○所涉各罪量處1年1月至1年3月不等之刑度，已屬接近
        底刑之低度量刑，至被告亥○○所指附表編號16部分，因
        被告亥○○此次犯行乃同時觸犯參與犯罪組織罪、加重詐
        欺取財罪及一般洗錢罪，犯罪情節相較被告亥○○其他次
        犯行及同案被告蘇明濤該次犯行僅論處加重詐欺取財罪
        及一般洗錢罪為重，原審就此部分論處被告亥○○與構成
        累犯加重之同案被告蘇明濤相同刑度，尚難認有何違反
        比例及公平原則，此外，尚無其他足以撼動原審量刑新
        事實，尚難認原審量刑有何不妥之處，被告亥○○此部分
        上訴無理由。
  　　③被告午○○上訴雖認其行為應僅該當幫助犯等語，然依前
        揭理由㈡之說明，被告午○○應已該當共同正犯。被告午
        ○○之上訴亦難認有理由。
    ⒉撤銷改判部分：
　　  原審就被告午○○、辛○○及寅○○參與犯罪組織犯行部分，分
      別不另為不受理及免訴之諭知；另就被告亥○○犯附表一編
      號17、18、20、21部分，認係與少年共犯加重詐欺取財罪
      ，固非無見。然查：
　　　①依照前揭理由㈠⒉④⑤之說明，本院認被告午○○、辛○○及寅
        ○○所犯參與犯罪組織罪部分，因於前案確定判決均未予
        評價，為免評價不足，應分與其等所犯附表一編號1、2
        及6所示犯行論以想像競合犯一罪。
　　　②依照前揭理由㈣⒉之說明，尚難認被告亥○○與少年鍾○○共
        犯附表一編號17、18、20、21犯行時，可得知悉少年鍾
        ○○未滿18歲。
　　　檢察官上訴認原審未予評價被告午○○、辛○○及寅○○參與犯
      罪組織犯行欠妥；另被告亥○○上訴否認知悉共犯鍾○○係少
      年，認原審依兒童及少年福利與權益保障法第112條第1項
      前段加重其刑不當，均有理由。應由本院就被告午○○、亥
      ○○、辛○○及寅○○前開罪刑宣告部分予以撤銷。
  ㈥撤銷改判部分之量刑審酌：
　　爰審酌被告午○○、亥○○、辛○○及寅○○各自參與本案犯罪組織
    之動機、參與時間及分別擔任犯罪事實欄所載分工，均非屬
    組織內部核心人物，併考量被告午○○、亥○○、辛○○及寅○○此
    部分犯行被害人等實際損害，被告午○○尚未取得報酬，被告
    亥○○、辛○○及寅○○已取得報酬尚微，被告午○○、辛○○及寅○○
    均自偵訊至本院就其等所涉參與犯罪組織犯行及一般洗錢犯
    行、被告亥○○亦自偵訊至本院均就此部分洗錢犯行犯行自白
    坦承，併參酌被告午○○、亥○○、辛○○、寅○○於原審時自陳之
    教育程度、職業及家庭經濟狀況（原審卷第513頁），併考
    量公訴人、被害人等之量刑意見，就被告午○○量處如附表一
    編號1；被告亥○○量處如附表一編號17、18、20、21；被告
    辛○○量處如附表一編號2；被告寅○○量處如附表一編號6所示
    之刑。且同前揭㈤⒈①⑴理由所述，就被告午○○及亥○○前揭撤銷
    及上訴駁回各罪，不予定其應執行刑。
據上論斷，應依刑事訴訟法第368條、第369條第1項前段、第364
條、第299條第1項前段，判決如主文。
本案經檢察官蔣忠義提起公訴，檢察官温雅惠提起上訴，檢察官
酉○○到庭執行職務。
中　　華　　民　　國　　111 　年　　5 　　月　　17　　日
            刑事第八庭    審判長法　官  林 清 鈞
                                法　官  郭 瑞 祥
                                法　官  簡 婉 倫
以上正本證明與原本無異。
如不服本判決應於收受送達後20日內向本院提出上訴書狀，其
未敘述上訴理由者，並得於提起上訴後20日內向本院補提理由書
（均須按他造當事人之人數附繕本）「切勿逕送上級法院」。因
疫情而遲誤不變期間，得向法院聲請回復原狀。　　
　　　　　　　　　　　　　　　　書記官　林 書 慶　　　
　　　　　　　　　　　　　　　　　　　
中　　華　　民　　國　　111 　年　　5 　　月　　17　　日
附錄論罪科刑法條
◎中華民國刑法第339條之4第1項
犯第339條詐欺罪而有下列情形之一者，處1年以上7年以下有期
徒刑，得併科1百萬元以下罰金：
一、冒用政府機關或公務員名義犯之。
二、三人以上共同犯之。
三、以廣播電視、電子通訊、網際網路或其他媒體等傳播工具，
    對公眾散布而犯之。
◎組織犯罪防制條例第3條第1項
發起、主持、操縱或指揮犯罪組織者，處3年以上10年以下有期
徒刑，得併科新臺幣1億元以下罰金；參與者，處6月以上5年以
下有期徒刑，得併科新臺幣1千萬元以下罰金。但參與情節輕微
者，得減輕或免除其刑。
◎洗錢防制法第14條第1項
有第二條各款所列洗錢行為者，處7年以下有期徒刑，併科新臺
幣5百萬元以下罰金。
附表一：
編號 告訴人   詐欺時間、方式 匯款時間 匯款金額 （新臺幣） 匯入之人頭帳戶 提款車手及分工情形 提領時間 提領地點 提領金額 （新臺幣） 備註      應處之罪刑 1  宙○○ 詐欺集團不詳成年成員於108年10月21日11時許，以0000000000號行動電話撥打電話予宙○○，佯為宙○○之姪子向宙○○佯稱急需用錢欲借貸云云，使宙○○陷於錯誤而依指示匯款至右列人頭帳戶。 108年10月21日14時1分28秒許 30萬元 合作金庫銀行○○分行0000000000000號帳戶 （戶名：陳○○） 蘇明濤 108年10月21日15時30分48秒許 臺中市○○區○○路00號合作金庫銀行○○分行 3萬元 1.偵查案號：臺灣臺中地方檢察署109年度少連偵字第217號。  午○○三人以上共同犯詐欺取財罪，處有期徒刑壹年肆月。（撤銷改判）        108年10月21日15時31分32秒許  3萬元          108年10月21日15時32分20秒許  3萬元          108年10月21日15時33分02秒許  3萬元          108年10月21日15時33分44秒許  3萬元   2 乙○○ 詐欺集團不詳成年成員於108年10月24日14時1分許，以0000000000號行動電話撥打電話予乙○○，佯為乙○○之友人楊○○，向乙○○佯稱已變更電話號碼云云；嗣又於108年10月25日10時23分許，向乙○○佯稱因買賣土地急需用錢周轉、欲借貸云云，使乙○○陷於錯誤而依指示匯款至右列人頭帳戶。 108年10月25日11時32分51秒 18萬元 中華郵政新豐郵局帳號00000000000000號帳戶 （戶名：曾○○） 蘇明濤駕駛車牌號碼000-0000號自用小客車搭載辛○○前往提領  108年10月25日11時49分35秒許 臺中市○○區○○路0段000○0號○○追分郵局 6萬元 1.偵查案號：108年度偵字第33600號、109年度少連偵字第102號、第38號。 　  辛○○三人以上共同犯詐欺取財罪，處有期徒刑壹年參月。（撤銷改判） 午○○三人以上共同犯詐欺取財罪，處有期徒刑壹年貳月。（上訴駁回）        108年10月25日11時50分46秒許  6萬元          108年10月25日11時53分26秒許  3000元          108年10月25日11時54分24秒許  2萬7000元   3 地○○ 詐欺集團不詳成年成員於108年10月24日16時許，以0000000000號行動電話撥打電話予地○○，佯為地○○之姪子向地○○佯稱急需用錢欲借貸云云，使地○○陷於錯誤而依指示匯款至右列人頭帳戶。 108年10月25日12時28分許 2萬5000元 第一銀行東港分行帳號00000000000號帳戶 （戶名：許○○） 蘇明濤 108年10月25日12時42分42秒許 臺中市○○區○○路0段000○0號○○追分郵局 2萬元 1.偵查案號：臺灣臺中地方檢察署109年度少連偵字第102號、第38號。 午○○三人以上共同犯詐欺取財罪，處有期徒刑壹年壹月。（上訴駁回）        108年10月25日12時43分38秒許  5000元   4 申○○ 詐欺集團不詳成年成員於108年10月25日10時8分許，以0000000000號行動電話撥打電話予申○○，佯為申○○配偶之二哥弟媳向申○○佯稱已變更電話號碼云云；嗣又於108年10月25日10時8分許撥打電話予申○○，佯稱急需用錢周轉、需借貸云云，致申○○陷於錯誤而依指示匯款至右列人頭帳戶。 108年10月25日13時16分許 10萬元 星展銀行中港分行帳號00000000000號帳戶 （戶名：鄭○○） 蘇明濤駕駛車牌號碼000-0000號自用小客車搭載辛○○前往提領 108年10月25日13時48分許 臺中市○○區○○路0段000號○○區農會 2萬元 （另有5元為手續費） 1.偵查案號：臺灣臺中地方檢察署108年度偵字第33600號、109年度少連偵字第102號、第38號。  午○○三人以上共同犯詐欺取財罪，處有期徒刑壹年壹月。（上訴駁回）        108年10月25日13時48分許  2萬元 （另有5元為手續費）          108年10月25日13時51分許 臺中市○○區○○路0段000號統一超商台紙門市 2萬元 （另有5元為手續費）          108年10月25日13時52分許  2萬元 （另有5元為手續費）          108年10月25日13時53分許  1萬9000元 （另有5元為手續費）   5 辰○○ 詐欺集團不詳成年成員於108年10月25日14時許，撥打電話予辰○○，佯為辰○○之女兒向辰○○佯稱急需用錢欲借貸云云，使辰○○陷於錯誤而依指示匯款至右列人頭帳戶。 108年10月25日11時32分51秒 20萬元 中國信託銀行市府分行帳號000000000000號帳戶 （戶名：楊○○） 蘇明濤駕駛車牌號碼000-0000號自用小客車搭載辛○○前往提領     108年10月25日15時45分11秒    臺中市○○區○○路0段000號統一超商○○門市 10萬元 1.偵查案號：臺灣臺中地方檢察署108年度偵字第33600號、109年度少連偵字第102號、第38號。 　 午○○三人以上共同犯詐欺取財罪，處有期徒刑壹年貳月。（上訴駁回）        108年10月25日15時46分11秒  2萬元   6 子○○ 詐欺集團不詳成年成員於108年10月30日10時23分許，以0000000000號行動電話撥打電話予子○○，佯為子○○之姪子向子○○佯稱經營生意急需資金周轉、欲借貸云云，使子○○陷於錯誤而依指示匯款至右列人頭帳戶。 108年10月30日11時22分43秒許 30萬元 合作金庫銀行泰山分行帳號0000000000000號帳戶 （戶名：陳○○） 蘇明濤駕駛車牌號碼000-0000號自用小客車搭載寅○○前往提領  108年10月30日12時21分32秒許 臺中市○○區○○路00號合作金庫銀行○○分行 3萬元 1.偵查案號：臺灣臺中地方檢察署109年度少連偵字第217號 寅○○三人以上共同犯詐欺取財罪，累犯，處有期徒刑壹年伍月。（撤銷改判） 午○○三人以上共同犯詐欺取財罪，處有期徒刑壹年參月。（上訴駁回）        108年10月30日12時22分11秒許  3萬元          108年10月30日12時22分55秒許  3萬元          108年10月30日12時23分31秒許  3萬元          108年10月30日12時24分9秒許  3萬元   7 戊○○ 詐欺集團不詳成年成員於108年10月30日17時許，以0000000000號行動電話撥打電話予戊○○，假冒戊○○之女兒蔡○○，佯稱因購買股票需要資金、欲借貸云云，使戊○○陷於錯誤而依指示匯款至右列人頭帳戶。 108年10月31日11時53分44秒 20萬元 玉山銀行集賢分行帳號00000000000000號帳戶 （戶名：陳○○） 蘇明濤駕駛車號000-0000號自用小客車搭載寅○○前往提領  108年10月31日12時27分17秒 臺中市○○區○○路0段000號統一超商王田門市 2萬元 （另有5元為手續費） 1.偵查案號：臺灣臺中地方檢察署109年度少連偵字第102號、第217號、第38號。  午○○三人以上共同犯詐欺取財罪，處有期徒刑壹年貳月。（上訴駁回）        108年10月31日12時28分12秒  2萬元 （另有5元為手續費）          108年10月31日12時32分47秒 臺中市○○區○○路0段000○0號○○追分郵局 2萬元 （另有5元為手續費）          108年10月31日12時33分41秒  2萬元 （另有5元為手續費）          108年10月31日12時34分35秒  2萬元 （另有5元為手續費）          108年10月31日12時45分33秒 臺中市○○區○○路000○0號萊爾富超商中縣中秋門市 2萬元 （另有5元為手續費）          108年10月31日12時46分18秒  2萬元 （另有5元為手續費）          108年10月31日12時47分11秒  2萬元 （另有5元為手續費）         蘇明濤駕駛AYX-5665號自用小客車搭載辛○○前往提領 108年11月1日0時3分42秒 臺中市○○區○○路000號玉山銀行西屯分行 5萬元   8 卯○○○ 詐欺集團不詳成年成員於108年10月31日20時許，以0000000000號行動電話撥打電話予卯○○○，佯為卯○○○之弟媳向卯○○○佯稱急需用錢、欲借貸云云，使卯○○○陷於錯誤而依指示匯款至右列人頭帳戶。 108年11月1日11時27分45秒 5萬元 第一銀行斗六分行帳號00000000000號帳戶 （戶名：林○○） 蘇明濤駕駛車牌號碼000-0000號自用小客車搭載寅○○前往提領  108年11月1日12時21分50秒 臺中市○○區○○區○○路0號○○企業股份有限公司第一銀行ATM 3萬元 1.偵查案號：臺灣臺中地方檢察署109年度少連偵字第217號 午○○三人以上共同犯詐欺取財罪，處有期徒刑壹年壹月。（上訴駁回）        108年11月1日12時22分51秒  2萬元   9 天○○ 詐欺集團不詳成年成員於108年11月1日11時20分許，以0000000000號行動電話撥打電話予天○○，佯為天○○之姪子向天○○佯稱急需現金、欲借貸云云，使天○○陷於錯誤而依指示匯款至右列人頭帳戶。 108年11月1日11時50分許 10萬元 陽信銀行台東分行帳號000000000000號帳戶 （戶名：林○○） 辛○○駕駛車牌號碼000-0000號自用小客車搭載寅○○前往提領，蘇明濤於車輛上指揮 108年11月1日13時49分4秒 臺中市○○區○○街0號○○大龍ATM 2萬元 （另有5元為手續費） 1.偵查案號：臺灣臺中地方檢察署109年度少連偵字第102號、第38號  午○○三人以上共同犯詐欺取財罪，處有期徒刑壹年壹月。（上訴駁回）        108年11月1日13時49分53秒  2萬元 （另有5元為手續費）          108年11月1日13時50分43秒  2萬元 （另有5元為手續費）          108年11月1日13時51分31秒  2萬元 （另有5元為手續費）          108年11月1日13時52分40秒  1萬9000元 （另有5元為手續費）   10 戌○○ 詐欺集團不詳成年成員於108年11月4日16時12分許，以0000000000號行動電話撥打電話予戌○○，佯為戌○○之姪子向戌○○佯稱因從事網購生意，急需用錢欲借貸云云，使戌○○陷於錯誤而依指示匯款至右列人頭帳戶。 108年11月5日12時37分8秒許 30萬元 中華郵政台中英才郵局帳號00000000000000號帳戶 （戶名：卓○○） 蘇明濤 108年11月5日13時45分50秒 臺中市○○區○○路000號福安郵局 6萬元 1.偵查案號：臺灣臺中地方檢察署109年度少連偵字第217號。 午○○三人以上共同犯詐欺取財罪，處有期徒刑壹年參月。（上訴駁回）         108年11月5日13時46分48秒  6萬元          108年11月5日13時47分50秒  3萬元          108年11月6日0時2分3秒  6萬元          108年11月6日0時2分39秒  6萬元   11 丙○○ 詐欺集團不詳成年成員於108年11月5日16時許，以0000000000號行動電話撥打電話予丙○○，佯稱變更電話號碼，要求丙○○儲存新電話號碼，並加為通訊軟體LINE好友聊天云云；嗣佯為丙○○之前同事蔡○○，向丙○○佯稱因投資問題急需用錢云云，使丙○○陷於錯誤而依指示匯款至右列人頭帳戶。 108年11月7日11時38分23秒許 20萬元 玉山銀行新營分行帳號0000000000000號帳戶 （戶名：楊○○） 亥○○駕駛車牌號碼000-0000號自用小客車搭載蘇明濤前往提領。辛○○則與午○○另於吳桂宏之車輛上確認帳戶有贓款入帳。 108年11月7日11時53分5秒 臺中市○○區○○路000號玉山銀行西屯分行 3萬元 1.偵查案號：臺灣臺中地方檢察署109年度少連偵字第217號。 亥○○三人以上共同犯詐欺取財罪，處有期徒刑壹年貳月。（上訴駁回） 午○○三人以上共同犯詐欺取財罪，處有期徒刑壹年貳月。（上訴駁回）        108年11月7日11時54分9秒  3萬元          108年11月7日11時55分10秒  3萬元          108年11月7日12時2分47秒 臺中市○○區○○路0段000○00號臺灣新光銀行○○分行 2萬元 （另有5元為手續費）          108年11月7日12時3分48秒  2萬元 （另有5元為手續費）          108年11月7日12時4分46秒  2萬元 （另有5元為手續費）         亥○○受蘇明濤之指示提領 108年11月8日0時23分16秒 臺中市○○區○○路000號玉山銀行西屯分行 3萬元          108年11月8日0時24分08秒  2萬元   12 丑○○○ 詐欺集團不詳成年成員於108年11月7日10時許，以0000000000號行動電話撥打電話予丑○○○，佯為丑○○○之孫女林○○向丑○○○佯稱急需用錢云云，致丑○○○陷於錯誤而依指示匯款至右列人頭帳戶。 108年11月7日12時27分許    22萬元 中華郵政池上郵局帳號00000000000000號帳戶 （戶名：潘○○） 亥○○駕駛車牌號碼000-0000號自用小客車搭載蘇明濤前往提領，辛○○一同前往參與 108年11月7日13時4分許 臺中市○○區○○路0號○○郵局 6萬元 1.偵查案號：臺灣臺中地方檢察署109年度偵字第17502號、109年度少連偵字第217號。 亥○○三人以上共同犯詐欺取財罪，處有期徒刑壹年參月。（上訴駁回） 午○○三人以上共同犯詐欺取財罪，處有期徒刑壹年參月。（上訴駁回）        108年11月7日13時5分許  6萬元          108年11月7日13時14分許 臺中市○○區○○路000○0號國泰世華銀行 2萬元 （另有5元為手續費）          108年11月7日13時15分許  1萬元 （另有5元為手續費）         亥○○受蘇明濤指示提領，辛○○一同前往參與 108年11月8日0時30分57秒許 臺中市○○區○○路000號台中福安郵局 6萬元          108年11月8日0時31分47秒許  1萬元   13 癸○○ 詐欺集團不詳成年成員於108年11月6日20時16分許，以0000000000號行動電話撥打電話予癸○○，佯為癸○○之友人葉○○表示電話號碼已更換，要求儲存新電話號碼云云；嗣於108年11月7日12時許向癸○○佯稱有資金需求、欲借貸云云，使癸○○陷於錯誤而依指示匯款至右列人頭帳戶。 108年11月7日12時32分許     15萬2000元 土地銀行八德分行帳號000000000000號帳戶 （戶名：林○○） 亥○○駕駛車牌號碼000-0000號自用小客車搭載蘇明濤前往提領，辛○○一同前往參與 108年11月7日13時43分許 臺中市○○區鎮○路00號土地銀行 6萬元 1.偵查案號：臺灣臺中地方檢察署109年度偵字第17502號。 亥○○三人以上共同犯詐欺取財罪，處有期徒刑壹年貳月。（上訴駁回） 午○○三人以上共同犯詐欺取財罪，處有期徒刑壹年貳月。（上訴駁回）        108年11月7日13時44分許  6萬元     14 未○○ 詐欺集團不詳成年成員於108年11月7日14時10分許，以0000000000號行動電話撥打電話予未○○，佯為未○○之姪子陳○○向未○○佯稱已更換電話號碼，要求未○○儲存新號碼云云；嗣於108年11月8日10時5分許撥打電話向未○○佯稱在電視購物購買商品，向朋友借30萬元支票，現需借款還錢云云，使未○○陷於錯誤而依詐欺集團指示匯款至右列人頭帳戶。 108年11月8日13時20分許 30萬元 玉山銀行雙和分行帳號0000000000000號帳戶 （戶名：陶○○） 亥○○駕駛車牌號碼000-0000號自用小客車搭載蘇明濤前往提領 108年11月8日13時45分11秒 臺中市○○區○○路0段000號玉山銀行大里分行 3萬元 1.偵查案號：臺灣臺中地方檢察署109年度偵字第8325號。  亥○○三人以上共同犯詐欺取財罪，處有期徒刑壹年參月。（上訴駁回） 午○○三人以上共同犯詐欺取財罪，處有期徒刑壹年參月。（上訴駁回）        108年11月8日13時46分31秒  3萬元          108年11月8日13時47分41秒  3萬元          108年11月8日13時49分11秒 臺中市○○區○○路0段000號土地銀行大里分行 2萬元 （另有5元為手續費）          108年11月8日13時51分57秒 臺中市○○區○○路000號永豐銀行大里分行 2萬元 （另有5元為手續費）          108年11月8日13時52分40秒  2萬元 （另有5元為手續費）   15 宇○ 詐欺集團不詳成年成員於108年11月8日10時30分許，陸續以0000000000號、0000000000號、0000000000號行動電話撥打電話予宇○，佯為宇○之三女兒向宇○佯稱急需現金周轉、欲借貸云云，致宇○陷於錯誤而依指示匯款至右列人頭帳戶。 108年11月8日14時50分許 8萬元 彰化銀行永和分行帳號0000000000000號帳戶 （戶名：陶○○） 亥○○駕駛車號號碼ATQ-0331號自用小客車搭載蘇明濤前往提領 108年11月8日16時13分35秒 臺中市○○區○○路000號彰化銀行霧峰分行 3萬元 1.偵查案號：臺灣臺中地方檢察署109年度偵字第8325號。 亥○○三人以上共同犯詐欺取財罪，處有期徒刑壹年壹月。（上訴駁回） 午○○三人以上共同犯詐欺取財罪，處有期徒刑壹年壹月。（上訴駁回）        108年11月8日16時14分23秒  3萬元          108年11月8日16時15分16秒  2萬元   16 甲○○ 詐欺集團不詳成年成員於108年11月4日，以通訊軟體LINE撥打電話予甲○○，佯為甲○○之舅舅呂○並稱該來電之LINE帳號為新帳號，要求更新LINE並儲存好友云云；嗣再以0000000000號行動電話撥打電話予甲○○，佯為呂○佯稱因其友人陶○○急需用錢，然其不方便處理請甲○○協助匯款云云，使甲○○陷於錯誤而依指示匯款至右列人頭帳戶。 108年11月8日14時58分許 18萬元 中華郵政中和郵局帳號00000000000000號帳戶 （戶名：陶○○） 亥○○駕駛車牌號碼000-0000號自用小客車搭載蘇明濤前往提領 108年11月8日15時26分15秒 臺中市○○區○○路0段000○0號大里草湖郵局 6萬元 1.偵查案號：臺灣臺中地方檢察署109年度偵字第8325號 亥○○三人以上共同犯詐欺取財罪，處有期徒刑壹年參月。（上訴駁回） 午○○三人以上共同犯詐欺取財罪，處有期徒刑壹年貳月。（上訴駁回）        108年11月8日15時27分16秒  6萬元          108年11月8日15時28分26秒  3萬元   17 庚○○ 詐欺集團不詳成年成員於108年11月10日15時37分許，以0000000000號行動電話撥打電話予庚○○，佯為庚○○之高中同學張○○向庚○○佯稱急需用錢、需借貸云云，使庚○○陷於錯誤而依指示匯款至右列人頭帳戶。 108年11月11日11時30分15秒 18萬元 中華郵政豐原郵局帳號00000000000000號帳戶 （戶名：林○○） 蘇明濤指示鍾○○搭乘亥○○駕駛之車牌號碼000-0000號自用小客車前往提領  108年11月11日11時51分25秒 臺中市○○區○○路0段000○00號 6萬元 1.偵查案號：臺灣臺中地方檢察署107年度少連偵字第217號 亥○○三人以上共同犯詐欺取財罪，處有期徒刑壹年貳月。（撤銷改判） 午○○三人以上共同犯詐欺取財罪，處有期徒刑壹年貳月。（上訴駁回）        108年11月11日11時52分33秒  6萬元          108年11月11日11時53分44秒  3萬元   18 丁○○ 詐欺集團不詳成年成員於108年11月11日9時30分許，以0000000000號、0000000000號行動電話撥打電話予丁○○，佯為丁○○之表姊林○○，向丁○○佯稱係以朋友之手機撥打電話，並稱急需用錢、欲借貸云云，使丁○○陷於錯誤而依指示匯款至右列人頭帳戶。 108年11月11日13時0分41秒許 26萬元 台新銀行北台中分行帳號00000000000000號帳戶 （戶名：廖○○） 蘇明濤指示鍾○○搭乘亥○○駕駛之車牌號碼000-0000號自用小客車前往提領   108年11月11日13時57分29秒 臺中市○○區○○路00號合作金庫銀行○○分行 2萬元 1.偵查案號：臺灣臺中地方檢察署107年度少連偵字第217號 亥○○三人以上共同犯詐欺取財罪，處有期徒刑壹年參月。（撤銷改判） 午○○三人以上共同犯詐欺取財罪，處有期徒刑壹年參月。（上訴駁回）        108年11月11日13時58分32秒  2萬元          108年11月11日14時6分52秒 臺中市○○區○○路000號玉山銀行西屯分行 2萬元          108年11月11日14時7分59秒  2萬元          108年11月11日14時8分57秒  2萬元          108年11月11日14時9分52秒  2萬元   19 巳○○ 詐欺集團不詳成年成員於108年11月10日16時57分許，以0000000000號行動電話撥打電話予巳○○，佯為巳○○之友人張以章，表示電話號碼已更換要求巳○○儲存新電話號碼云云；復於108年11月11日10時55分致電巳○○，佯稱因於桃園商量土地買賣急需用錢、需借貸云云，使巳○○陷於錯誤而依指示匯款至右列人頭帳戶。 108年11月11日13時59分55秒 18萬元 合作金庫銀行東台東分行帳號0000000000000號帳戶 （戶名：楊○○） 亥○○駕駛車牌號碼000-0000號自用小客車搭載蘇明濤前往提領 108年11月11日15時22分38秒 臺中市○○區○○路00號合作金庫銀行○○分行 3萬元 1.偵查案號：臺灣臺中地方檢察署107年度少連偵字第217號 亥○○三人以上共同犯詐欺取財罪，處有期徒刑壹年貳月。（上訴駁回） 午○○三人以上共同犯詐欺取財罪，處有期徒刑壹年貳月。（上訴駁回）        108年11月11日15時23分25秒  3萬元          108年11月11日15時24分9秒  3萬元          108年11月11日15時24分55秒  3萬元          108年11月11日15時25分47秒  3萬元   20 壬○○ 詐欺集團不詳成年成員於108年11月11日11時39分許，以0000000000號行動電話門號撥打電話予壬○○，佯為壬○○之姪女向壬○○佯稱急需借錢周轉云云，致壬○○陷於錯誤而依指示匯款至右列人頭帳戶。 108年11月11日14時9分55秒 19萬元 台新銀行北臺中分行帳號00000000000000號帳戶 （戶名：廖○○） 蘇明濤指示鍾○○搭乘亥○○駕駛之車牌號碼000-0000號自用小客車前往提領 108年11月11日14時10分47秒 臺中市○○區○○路000號玉山銀行西屯分行 2萬元 1.偵查案號：臺灣臺中地方檢察署107年度少連偵字第217號。  亥○○三人以上共同犯詐欺取財罪，處有期徒刑壹年貳月。（撤銷改判） 午○○三人以上共同犯詐欺取財罪，處有期徒刑壹年貳月。（上訴駁回）        108年11月11日14時11分49秒  1萬元         亥○○駕駛車牌號碼000-0000號自用小客車搭載蘇明濤前往提領 108年11月13日1時10分43秒 臺中市○○區○○路00號全家超商臺中福華門市 12萬元   21 己○○ 詐欺集團不詳成年成員於108年11月10日19時39分許，以0000000000號行動電話撥打電話予己○○，佯為己○○之姪子林○○向己○○稱急需現金、欲借貸云云，使己○○陷於錯誤而依指示匯款至右列人頭帳戶。 108年11月11日13時59分許 30萬元 中華郵政股份有限公司臺中健行路郵局帳號00000000000000號帳戶 （戶名：廖○○） 蘇明濤指示鍾○○搭乘亥○○駕駛之車牌號碼000-0000號自用小客車前往提領       108年11月11日14時54分45秒許 臺中市○○區○○○路000號龍井新庄郵局 6萬元 1.偵查案號：臺灣臺中地方檢察署108年度少連偵504號、109年度少連偵字第102號、第38號。  亥○○三人以上共同犯詐欺取財罪，處有期徒刑壹年參月。（撤銷改判） 午○○三人以上共同犯詐欺取財罪，處有期徒刑壹年參月。（上訴駁回）        108年11月11日14時55分33秒許  6萬元          108年11月11日14時56分23秒許  3萬元   

附表二：
編號 告訴人/共犯 姓名 告訴人之指述、報案資料、陳報狀、人頭帳戶交易明細及 共犯之供述頁碼表 1 告訴人 宙○○ 108年10月21日警詢筆錄（109少連偵字第217號警卷第209-211頁）    （1）內政部警政署反詐騙諮詢專線紀錄表（109少連偵字第217號警卷第245頁） （2）苗栗縣政府警察局苗栗分局○○派出所受理各類案件紀錄表（109少連偵字第217號警卷第247頁） （3）苗栗縣政府警察局苗栗分局○○派出所受理刑事案件報案三聯單（109少連偵字第217號警卷第249頁） （4）受理詐騙帳戶通報警示簡便格式表（109少連偵字第217號警卷第251頁） （5）金融機構聯防機制通報單（109少連偵字第217號警卷第253頁） （6）臺灣銀行匯款申請書、回條聯及聯繫紀錄（109少連偵字第217號警卷第255-257頁） （7）（人頭帳戶）陳○○之合庫商銀銀行帳戶（000-0000000000000）歷史交易明細（109少連偵字第217號警卷第175頁） 2 告訴人 乙○○ 108年10月28日警詢筆錄（108偵33600卷第143-145頁；109少連偵38卷第81-85頁同，109少連偵102卷第273-277頁同）    （1）內政部警政署反詐騙諮詢專線紀錄表（108偵33600卷第141-142頁） （2）臺中市政府警察局烏日分局○○派出所受理各類案件紀錄表（108偵33600卷第146頁） （3）臺中市政府警察局烏日分局○○派出所受理刑事案件報案三聯單（108偵33600卷第147頁） （4）匯款18萬（含資費30元）之郵政匯票申請書（108偵33600卷第148頁） （5）受理詐騙帳戶通報警示簡便格式表（108偵33600卷第150頁、第152頁同） （6）金融機構聯防機制通報單（108偵33600卷第151頁） （7）LINE通話訊息照片（108偵33600卷第154-159頁） （8）（人頭帳戶）曾○○之中華郵政新豐郵局帳戶（000-00000000000000）客戶歷史交易清單（原審卷一第267-271頁）　　  3 告訴人 地○○ 108年10月27日警詢筆錄（109少連偵38卷第119-123頁，109少連偵102卷第311-315頁同）    （1）新北市政府警察局板橋分局○○派出所受理刑事案件報案三聯單（109少連偵38卷第125頁） （2）新北市政府警察局板橋分局○○派出所受理各類案件紀錄表（109少連偵38卷第127頁） （3）內政部警政署反詐騙諮詢專線紀錄表（109少連偵38卷第129頁） （4）受理詐騙帳戶通報警示簡便格式表（109少連偵38卷第131頁） （5）郵政跨行匯款申請書（109少連偵38卷第133頁） （6）（人頭帳戶）許○○之第一商銀東港分行帳戶（000-00000000000）顧客帳戶資料查詢單、回覆存款查詢之客戶基本資料、存摺存款客戶歷史交易明細表（原審卷一第309頁，第311頁，第313-331頁）　　  4 告訴人 申○○ 108年10月26日警詢筆錄（108偵33600卷第175-176頁）    （1）桃園市政府警察局龍潭分局○○派出所受理各類案件紀錄表（108偵33600卷第168頁） （2）內政部警政署反詐騙諮詢專線紀錄表（108偵33600卷第169頁） （3）桃園市政府警察局龍潭分局○○派出所受理刑事案件報案三聯單（108偵33600卷第170頁） （4）受理詐騙帳戶通報警示簡便格式表（108偵33600卷第172頁） （5）匯款10萬元（匯費30元）之郵政跨行匯款申請書（108偵33600卷第177頁） （6）金融機構聯防機制通報單（108偵33600卷第179頁） （7）（人頭帳戶）鄭○○之星展商銀帳戶（000-00000000000）Account statement（原審卷一第305頁）　　  5 告訴人 辰○○ 108年10月30日警詢筆錄（108偵33600卷第186-187頁，109少連偵38卷第167-169頁同，109少連偵102卷第363-365頁同，109偵8421卷第181-183頁同）    （1）宜蘭縣政府警察局羅東分局○○派出所受理各類案件紀錄表（108偵33600卷第184頁） （2）受理詐騙帳戶通報警示簡便格式表（108偵33600卷第185頁） （3）宜蘭縣政府警察局羅東分局○○派出所受理刑事案件報案三聯單（108偵33600卷第188頁） （4）20萬元（手續費30元）之五結鄉農會匯款申請書（108偵33600卷第189頁） （5）辰○○之農會戶頭存摺封面影本、內頁交易明細（108偵33600卷第190頁、第193頁） （6）金融機構聯防機制通報單（108偵33600卷第191頁） （7）（人頭帳戶）楊○○之中國信託商銀帳戶（000-000000000000）存款交易明細（109偵8421卷第47-51頁） 6 告訴人 子○○ （1）108年10月1日警詢筆錄（109少連偵217警卷第411-413頁） （2）110年3月31日準備程序筆錄（原審卷一第209-220頁）    （1）內政部警政署反詐騙諮詢專線紀錄表（109少連偵217警卷第429頁） （2）新竹縣政府警察局竹東分局○○派出所受理各類案件紀錄表（109少連偵217警卷第433頁） （3）新竹縣政府警察局竹東分局○○派出所受理刑事案件報案三聯單（109少連偵217警卷第435頁） （4）受理詐騙帳戶通報警示簡便格式表（109少連偵217警卷第437頁） （5）金融機構聯防機制通報單（109少連偵217警卷第439頁） （6）合作金庫銀行存款憑條、帳戶封面及歷史交易明細、連繫通話紀錄（109少連偵217警卷第443-449頁） （7）（人頭帳戶）陳○○之合庫商銀銀行帳戶（000-0000000000000）歷史交易明細（109少連偵217警卷第395-401頁） 7 告訴人 戊○○ （1）108年10月31日警詢筆錄（108偵33600卷第201-203頁，109少連偵38卷第189-193頁同，109少連偵102卷第385-389頁同，109少連偵217警卷第497-499頁同） （2）110年3月31日準備程序筆錄（原審卷一第209-220頁）    （1）新北市政府警察局板橋分局○○派出所受理各類案件紀錄表（108偵33600卷第199頁） （2）新北市政府警察局板橋分局○○派出所受理刑事案件報案三聯單（108偵33600卷第205頁） （3）金融機構聯防機制通報單（108偵33600卷第207頁） （4）其夫蔡○○永豐銀行帳戶存摺封面影本、20萬元之匯款單、存摺內頁明細（108偵33600卷第213-215頁） （5）蔡○○新北市板橋區農會帳戶歷史交易明細、匯款申請書（108偵33600卷第217-219頁） （6）金融機構聯防機制通報單（108偵33600卷第221頁） （7）（人頭帳戶）陳○○之玉山銀行帳戶（000-0000000000000）歷史交易明細（109少連偵217警卷第479頁） 8 告訴人 卯○○○ 108年11月13日警詢筆錄（109少連偵217警卷第415-417頁）    （1）內政部警政署反詐騙諮詢專線紀錄表（109少連偵217警卷第451頁） （2）新北市政府警察局新莊分局○○派出所受理各類案件紀錄表（109少連偵217警卷第453頁） （3）受理詐騙帳戶通報警示簡便格式表（109少連偵217警卷第455頁） （4）金融機構聯防機制通報單（109少連偵217警卷第457頁） （5）連繫通話紀錄、板信銀行匯款申請書、帳戶歷史交易明細（109少連偵217警卷第459-463頁） （6）（人頭帳戶）林○○之第一銀行帳戶（000-00000000000）歷史交易明細（109少連偵217警卷第407頁） 9 告訴人 天○○ 108年11月5日警詢筆錄（108偵33600卷第225-229頁，109少連偵38卷第229-233頁同，109少連偵102卷第427-431頁同）    （1）受理詐騙帳戶通報警示簡便格式表（108偵33600卷第231頁） （2）陽明銀行警示帳戶通報單（108偵33600卷第233頁） （3）內政部警政署反詐騙諮詢專線紀錄表（108偵33600卷第235頁） （4）新竹市政府警察局第三分局○○派出所受理刑事案件報案三聯單（108偵33600卷第237頁） （5）接獲詐騙電話所發出之簡訊（108偵33600卷第239頁） （6）元大銀行帳戶歷史交易明細（108偵33600卷第241頁） （7）（人頭帳戶）林○○之陽信商銀臺東分行帳戶（000-0000000000）客戶對帳單（原審卷一第299-301頁） 10 告訴人 戌○○  108年11月6日警詢筆錄（109少連偵217警卷第213-215頁）    （1）內政部警政署反詐騙諮詢專線紀錄表（109少連偵217警卷第259頁） （2）臺南市政府警察局善化分局○○分駐所受理各類案件紀錄表（109少連偵217警卷第261頁） （3）臺南市政府警察局善化分局○○分駐所受理刑事案件報案三聯單（109少連偵217警卷第263頁） （4）受理詐騙帳戶通報警示簡便格式表（109少連偵217警卷第265頁） （5）對話訊息照片（109少連偵217警卷第273-275頁） （6）（人頭帳戶）卓○○之中華郵政台中英才郵局帳戶（000-00000000000000）歷史交易明細（109少連偵217警卷第181-187頁）　　  11 告訴人 丙○○ 108年11月20日警詢筆錄（109少連偵217警卷第217-221頁，第595-597頁同）    （1）內政部警政署反詐騙諮詢專線紀錄表（109少連偵217警卷第281-283頁，第621頁同） （2）受理詐騙帳戶通報警示簡便格式表（109少連偵217警卷第287頁） （3）新北市政府警察局三重分局三重派出所受理刑事案件報案三聯單（109少連偵217警卷第289頁，第619頁同，第623頁同） （4）華南商業銀行匯款回條聯、帳戶封面（109少連偵217警卷第291-293頁，第627頁-629同） （5）金融機構聯防機制通報單（109少連偵217警卷第295頁，第625頁同） （6）（人頭帳戶）楊○○之玉山銀行帳戶（000-0000000000000）歷史交易明細（109少連偵217警卷第193頁，第581頁同）　　  12 告訴人 丑○○○ 108年11月8日警詢筆錄（109少連偵217警卷第599-603頁，109偵17502卷第192-194頁）    （1）新北市政府警察局新莊分局中港派出所受理各類案件紀錄表（109少連偵217警卷第633頁） （2）新北市政府警察局新莊分局中港派出所受理刑事案件報案三聯單（109少連偵217警卷第635-637頁） （3）郵政匯款申請書、郵局帳戶封面及歷史交易明細（109少連偵217警卷第639-643頁） （4）內政部警政署反詐騙諮詢專線紀錄表（109少連偵217警卷第647頁） （5）受理詐騙帳戶通報警示簡便格式表（109少連偵217警卷第649頁） （6）金融機構聯防機制通報單（109少連偵217警卷第651頁） （7）（人頭帳戶）潘○○之中華郵政帳戶（000-00000000000000）歷史交易明細（109少連偵217警卷第587-591頁）　　  13 告訴人 癸○○ （1）108年11月16日警詢筆錄（109偵17502卷第207-209頁，109偵8842卷107-109頁） （2）110年3月10日陳報狀（原審卷一第193頁）    （1）內政部警政署反詐騙諮詢專線紀錄表（109偵17502卷第205頁） （2）花蓮縣政府警察局鳳林分局光復分駐所受理刑事案件報案三聯單（109偵17502卷第206頁） （3）LINE對話紀錄、郵局存摺封面及歷史交易明細、郵政跨行匯款申請書（109偵17502卷第211-223頁） （4）金融機構聯防機制通報單（109偵17502卷第224頁） （5）（人頭帳戶）林○○之臺灣土地銀行八德分行帳戶（000-000000000000）歷史交易明細（109偵17502卷第203-204頁）　　  14 告訴人 未○○ 108年11月9日警詢筆錄（109偵8325卷第117-119頁）    （1）新竹縣政府警察局新湖分局湖口派出所受理各類案件紀錄表（109偵8325卷第115頁） （2）受理詐騙帳戶通報警示簡便格式表（109偵8325卷第121頁） （3）郵政跨行匯款申請書（109偵8325卷第123頁） （4）對話資料及訊息照片（109偵8325卷第125-129頁） （5）金融機構聯防機制通報單（109偵8325卷第133頁） （6）新竹縣政府警察局新湖分局湖口派出所受理刑事案件報案三聯單（109偵8325卷第135頁） （7）（人頭帳戶）陶○○之玉山銀行雙和分行帳戶（000-0000000000000）歷史交易明細（109偵8325卷第158-19頁）　　  15 告訴人 宇○ 108年11月8日警詢筆錄（109偵8325卷第138-140頁）    （1）臺北市政府警察局大同分局民族路派出所受理各類案件紀錄表（109偵8325卷第143頁） （2）臺北市政府警察局大同分局民族路派出所受理刑事案件報案三聯單（109偵8325卷第144頁） （3）內政部警政署反詐騙諮詢專線紀錄表（109偵8325卷第145頁） （4）受理詐騙帳戶通報警示簡便格式表（109偵8325卷第148頁） （5）臺北富邦銀行大同分行匯款憑證（109偵8325卷第149頁） （6）國泰世華銀行建成分行匯款憑證（109偵8325卷第150-151頁） （7）金融機構聯防機制通報單（109偵8325卷第155頁） （8）（人頭帳戶）陶○○之彰化銀行永和分行帳戶（000-0000000000000）歷史交易明細（109偵8325卷第158-15頁）　　  16 告訴人 甲○○ （1）108年11月11日警詢筆錄（109偵8325卷第105-107頁） （2）110年3月30日陳報狀（原審卷一第245頁）    （1）受理詐騙帳戶通報警示簡便格式表（109偵8325卷第85頁，第108頁同） （2）花蓮縣政府警察局吉安分局吉安派出所受理各類案件紀錄表（109偵8325卷第102頁） （3）花蓮縣政府警察局吉安分局吉安派出所受理刑事案件報案三聯單（109偵8325卷第103-104頁） （4）金融機構聯防機制通報單（109偵8325卷第109頁） （5）郵政匯票申請書、郵局存摺封面及內頁交易明細（109偵8325卷第110-112頁） （6）對話訊息照片（109偵8325卷第114頁） （7）（人頭帳戶）陶○○之中華郵政中和郵局帳戶（000-00000000000000）歷史交易明細（109偵8325卷第158-11頁） 17 告訴人 庚○○ 108年11月11日警詢筆錄（109少連偵217警卷第41-45頁）    （1）內政部警政署反詐騙諮詢專線紀錄表（109少連偵217警卷第71頁） （2）新北市政府警察局永和分局新生派出所受理刑事案件報案三聯單（109少連偵217警卷第75頁） （3）新北市政府警察局永和分局新生派出所受理各類案件紀錄表（109少連偵217警卷第77頁） （4）受理詐騙帳戶通報警示簡便格式表（109少連偵217警卷第79頁） （5）金融機構聯防機制通報單（109少連偵217警卷第83頁） （6）無摺存款交易明細單、帳戶存摺封面（109少連偵217警卷第87頁、第91頁） （7）對話訊息與來電顯示截圖（109少連偵217警卷第93 -99頁） （8）（人頭帳戶）林○○之中華郵政豐原郵局帳戶（000-00000000000000）歷史交易明細（109少連偵217警卷第25-27頁） 18 告訴人 丁○○ 108年11月15日警詢筆錄（109少連偵217警卷第47-53頁）    （1）內政部警政署反詐騙諮詢專線紀錄表（109少連偵217警卷第101-103頁） （2）臺北市政府警察局中山分局民權一派出所受理各類案件紀錄表（109少連偵217警卷第107頁） （3）受理詐騙帳戶通報警示簡便格式表（109少連偵217警卷第115頁） （4）訊息資料、中國信託銀行匯款申請書、帳戶存摺內頁歷史交易明細（109少連偵217警卷第117-121頁） （5）（人頭帳戶）廖○○之台新銀行帳戶（000-00000000000000）歷史交易明細（109少連偵217警卷第33-37頁） 19 告訴人 巳○○ （1）108年11月13日警詢筆錄（109少連偵217警卷第223-227頁） （2）110年3月31日準備程序筆錄（原審卷一第209-220頁）    （1）內政部警政署反詐騙諮詢專線紀錄表（109少連偵217警卷第299-301頁） （2）彰化縣政府警察局彰化分局民族路派出所受理各類案件紀錄表（109少連偵217警卷第309頁） （3）彰化縣政府警察局彰化分局民族路派出所受理刑事案件報案三聯單（109少連偵217警卷第311頁） （4）受理詐騙帳戶通報警示簡便格式表（109少連偵217警卷第313頁） （5）金融機構聯防機制通報單（109少連偵217警卷第315頁） （6）連繫紀錄照片、國泰世華銀行彰化分行匯出匯款憑證、帳戶存摺內頁歷史交易明細（109少連偵217警卷第321-323頁） （7）（人頭帳戶）楊○○之合庫商銀銀行帳戶（000-0000000000000）歷史交易明細（109少連偵217警卷第199頁） 20 告訴人 壬○○ 108年11月25日警詢筆錄（109少連偵217警卷第55-57頁，第229-231頁同）    （1）內政部警政署反詐騙諮詢專線紀錄表（109少連偵217警卷第125頁，第325頁同） （2）臺北市政府警察局松山分局民有派出所受理各類案件紀錄表（109少連偵217警卷第129頁，第329頁同） （3）臺北市政府警察局松山分局民有派出所受理刑事案件報案三聯單（109少連偵217警卷第131頁，第331頁同） （4）受理詐騙帳戶通報警示簡便格式表（109少連偵217警卷第133頁，第333頁同） （5）金融機構聯防機制通報單（109少連偵217警卷第135頁，第339頁同） （6）郵政跨行匯款申請書（109少連偵217警卷第137頁，第335頁同） （7）（人頭帳戶）廖○○之台新銀行帳戶（000-00000000000000）歷史交易明細（109少連偵217警卷第33-37頁） 21 告訴人 己○○ 108年11月14日警詢筆錄（108偵33600卷第247-251頁，108少連偵504卷第107-111頁同，109少連偵38卷第251-255頁同，109少連偵102卷第449-453頁同）    （1）新竹縣政府警察局新湖分局後湖派出所受理刑事案件報案三聯單（108偵33600卷第253頁） （2）新竹縣政府警察局新湖分局後湖派出所受理各類案件紀錄表（108偵33600卷第255頁） （3）匯款30萬元之臺灣土地銀行匯款申請書（108偵33600卷第257頁） （4）己○○之臺灣土地銀行帳戶存摺封面影本（108偵33600卷第259頁） （5）內政部警政署反詐騙諮詢專線紀錄表（108偵33600卷第261-263頁） （6）金融機構聯防機制通報單（108偵33600卷第265頁） （7）對話訊息照片（108偵33600卷第267-273頁） （8）（人頭帳戶）廖○○之中華郵政台中健行路郵局帳戶（000-00000000000000）客戶歷史交易清單（原審卷一第273頁）　　  22 共犯 蘇明濤 （1）108年11月20日警詢筆錄（109少連偵102卷第91-104頁） （2）108年11月26日警詢筆錄（109偵17502卷第111-115頁） （3）108年12月11日警詢筆錄（109少連偵102卷第109-124頁） （4）108年12月12日警詢筆錄（109偵17502卷第123-126頁） （5）108年12月13日警詢筆錄（109偵8325卷第49-58頁） （6）109年2月17日警詢筆錄（109少連偵217警卷第153-165頁） （7）109年3月10日警詢筆錄（109偵8842卷第111-113頁） （8）109年4月1日偵訊筆錄（109偵8842卷第149-153頁） 23 共犯 辛○○ （1）108年11月22日第一次警詢筆錄（108偵33600卷第27-44頁，109少連偵102卷第131-148頁同） （2）108年11月22日偵訊筆錄（108偵33600卷第277-282頁，結文：第283頁） （3）108年11月28日警詢筆錄（109少連偵102卷第155-165頁） （4）108年12月9日警詢筆錄（109少連偵217警卷第483-490頁） （5）108年12月17日警詢筆錄（109偵17502卷第133-139頁） （6）108年12月26日警詢筆錄（109少連偵217警卷第561-571頁） （7）109年3月4日警詢筆錄（109偵8842卷第79-82頁） （8）109年4月1日偵訊筆錄（109偵8842卷第149-153頁）   24 共犯 寅○○ （1）108年12月5日警詢筆錄（109少連偵102卷第171-181頁） （2）109年1月10日警詢筆錄（109少連偵217警卷第377-385頁） （3）109年4月6日偵訊筆錄（108偵33600卷第367-369頁，108少連偵504卷第231-233頁同，109少連偵38卷第333-335頁，109少連偵102卷第733-735頁） （4）109年5月23日警詢筆錄（109偵17502卷第173-177頁） 25 共犯 亥○○ （1）108年11月28日警詢筆錄（109少連偵102卷第187-201頁） （2）108年11月28日偵訊筆錄（108少連偵504卷第143-149頁，結文：第151頁） （3）108年12月13日警詢筆錄（109偵17502卷第153-159頁） （4）108年12月19日警詢筆錄（109少連偵217警卷第545-554頁） （5）108年12月19日警詢筆錄（109偵8325卷第39-44頁） 26 共犯 午○○ （1）109年1月14日第一次警詢筆錄（108偵33600卷第305-316頁，108少連偵504卷第169-180頁同，109少連偵38卷第17-28頁同，109少連偵102卷第209-220頁同） （2）109年1月14日第二次警詢筆錄（108偵33600卷第317-319頁，108少連偵504卷第181-183頁同，109少連偵38卷第29-31頁同，109少連偵102卷第221-223頁同） （3）109年1月14日偵訊筆錄（108偵33600卷第323-329頁，結文：第331頁，108少連偵504卷第187-193頁同，109少連偵38卷第285-291頁同） 27 少年共犯 鍾○○ （1）108年11月26日警詢筆錄（108少連偵504卷第37-47頁） （2）109年3月28日警詢筆錄（109少連偵217警卷第7-16頁）